# 购买房屋折旧年限问题

提问人：lbwl 时间：2017-09-03 08:27:37
请教陈版，我公司从其他公司购得一个二手房，对方已经使用 5 年，我公司房屋折旧会计政策是 30 年，我是否应该按照 25 年分摊折旧还是其他方法，谢谢

回答人：chenyiwei
根据该房屋的技术状态合理确定折旧年限，必要时咨询工程技术方面专业人士意见。房屋折旧 30 年的一刀切规定，虽然实际操作中很多企业在用，但因为不同房屋的结构、设计使用寿命、实际使用状态等差异很大，一个统一的折旧年限并不合理。